臺灣臺中地方法院刑事裁定
111年度聲字第1034號
聲  請  人  臺灣臺中地方檢察署檢察官
受  刑  人  詹柏辰


                    （現於法務部○○○○○○○○○○○執行中）
上列聲請人因受刑人數罪併罰有二裁判以上，聲請定其應執行之
刑（111年度執聲字第755號），本院裁定如下：
    主    文
詹柏辰犯如附表所示各罪所處之刑，有期徒刑部分應執行有期徒
刑柒月，如易科罰金，以新臺幣壹仟元折算壹日。
    理    由
一、聲請意旨略以：受刑人詹柏辰犯如附表所示之罪，先後判決
    確定如附表，爰依刑事訴訟法第477條第1項、刑法第53條及
    第51條第5 款規定，併請依刑法第41條第1 項、第8 項，諭
    知易科罰金之折算標準等語。
二、按數罪併罰，有2 裁判以上者，依刑法第51條之規定，定其
    應執行之刑；又數罪併罰，分別宣告其罪之刑，如宣告多數
    有期徒刑者，於各刑中之最長期以上，各刑合併之刑期以下
    ，定其刑期，但不得逾30年，刑法第53條、第51條第5 款定
    有明文。次按犯最重本刑為5 年以下有期徒刑以下之刑之罪
    ，而受6 月以下有期徒刑或拘役之宣告者，得以新臺幣（下
    同）1仟元、2仟元或3仟元折算1日，易科罰金；第1 項規定
    ，於數罪併罰之數罪均得易科罰金或易服社會勞動，其應執
    行之刑逾6月者，亦適用之，同法第41條第1項前段、第8 項
    亦有明定。
三、查受刑人詹柏辰於民國108年9月13日，因不能安全駕駛致交
    通危險罪，經本院以109年度中交簡字第3240號判決判處有
    期徒刑2月，併科新臺幣1萬5仟元，有期徒刑如易科罰金，
    罰金如易服勞役，均以新臺幣1仟元折算1日確定（如附表編
    號1所示）；另於109年12月11日，再犯傷害罪，本院簡易庭
    先以110年度中簡字第1089號判決判處有期徒刑6月，如易科
    罰金，以新臺幣1仟元折算1日，被告上訴，經本院以110年
    度簡上字第364號判決駁回上訴確定（如附表編號2所示）等
    情，有上開判決書、臺灣高等法院被告前案紀錄表各1 份在
    卷可稽。茲檢察官聲請定其應執行之刑，經核與法律規定相
    符，應予准許。
四、次按數罪併罰之定應執行之刑，係出於刑罰經濟與責罰相當
    之考量，並非予以犯罪行為人或受刑人不當之利益，為一種
    特別的量刑過程，相較於刑法第57條所定科刑時應審酌之事
    項係對一般犯罪行為之裁量，定應執行刑之宣告，乃對犯罪
    行為人本身及所犯各罪之總檢視，除應考量行為人所犯數罪
    反應出之人格特性，並應權衡審酌行為人之責任與整體刑法
    目的，包含各別刑罰規範之目的、輕重罪間體系之平衡、整
    體犯罪非難評價、各行為彼此間之偶發性、與被告前科之關
    聯性、各行為所侵害法益之專屬性或同一性、數罪對法益侵
    害之加重效應、罪數所反映之被告人格特性與犯罪傾向、社
    會對特定犯罪例如一再殺人或販毒行為處罰之期待等因素，
    在量刑權之法律拘束性原則下，依刑法第51條第5 款之規定
    ，採限制加重原則，以宣告各刑中之最長期為下限，各刑合
    併之刑期為上限，但最長不得逾30年，資為量刑自由裁量權
    之外部界限，並應受法秩序理念規範之比例原則、平等原則
    、責罰相當原則、重複評價禁止原則等自由裁量權之內部抽
    象價值要求界限之支配，使以輕重得宜，罰當其責，俾符合
    法律授與裁量權之目的，以區別數罪併罰與單純數罪之不同
    ，兼顧刑罰衡平原則（最高法院96年度台上字第7583號、10
    0 年度台上字第21號判決意旨參照）。再者，法院於酌定執
    行刑時，不得違反刑法第51條之規定，並應體察法律規範之
    目的，謹守法律內部性界限，以達刑罰經濟及恤刑之目的。
    法院依刑法第51條第5 款定執行刑者，宜注意刑罰邊際效應
    隨刑期而遞減及行為人所生痛苦程度隨刑期而遞增之情形，
    並考量行為人復歸社會之可能性，妥適定執行刑。執行刑之
    酌定，並宜綜合考量行為人之人格及各罪間之關係；審酌各
    罪間之關係時，宜綜合考量數罪侵害法益之異同、對侵害法
    益之加重效應及時間、空間之密接程度，各罪間之獨立程度
    較高者，法院宜酌定較高之執行刑，但仍宜注意維持輕重罪
    間刑罰體系之平衡。
五、本院審酌受刑人所犯如附表編號1、2所示之罪，分屬不同類
    型且各自獨立之犯罪，侵害法益並不相同，暨考量各該犯罪
    合併後之不法內涵、罪責原則及合併刑罰所生效果等情狀，
    並斟酌本件對全體犯罪應予之整體非難評價程度，暨前述各
    罪定應執行刑之外部界限（各宣告刑中刑期最長之有期徒刑
    6月以上，各刑合併之刑期即有期徒刑8月以下），復參酌受
    刑人對本件定應執行刑之表示「無意見」等情，有受刑人詹
    柏辰對本件定應執行刑之陳述意見表1紙在卷可憑（見本院
    卷第23頁），爰依法定其應執行之刑，並諭知易科罰金之折
    算標準。至罰金刑部分，僅如附表編號1 所示之不能安全駕
    駛致交通危險案件有併科罰金之單一宣告，既無宣告多數罰
    金刑之情形，自不生定其應執行刑之問題，附此敘明。
六、第477條第1項，刑法第53條、第51條第5款、第41條第1項前
    段、第8項，裁定如主文。
中　　華　　民　　國　　111 　年　　4 　　月　　22　　日
                  刑事第八庭    法  官  江文玉
上正本證明與原本無異。
如不服本裁定，應於送達後五日內，向本院提出抗告狀。
                                書記官  黃珮華
中　　華　　民　　國　　111 　年　　4 　　月　　22　　日
附表：受刑人詹柏辰定應執行刑案件一覽表
 編          號           1          2  罪          名  不能安全駕駛致交通危險罪 傷害罪  宣    告    刑  有期徒刑2月，併科罰金新臺幣15000元 有期徒刑6月  犯  罪  日  期  108年9月13日 109 年12月11日  偵查(自訴)機關年  度  案  號  臺灣臺中地方檢察署109年度撤緩偵字第425 號 臺灣臺中地方檢察署110年度偵字第6418號 最  後事實審 法    院   臺灣臺中地方法院 　 臺灣臺中地方法院  案    號 109 年度中交簡字第3240號 110 年度簡上字第364號  判決日期     109年12月14日      111年2月10日 確  定判  決 法    院    臺灣臺中地方法院 　 臺灣臺中地方法院  案    號 109 年度中交簡字第3240號 110 年度簡上字第364號  判    決確定日期     110年1月26 日      111年2月10日  是否得易科罰金或易服社會勞動     得聲請易科罰金、    得聲請社會勞動     得聲請易科罰金、     得聲請社會勞動 備            註  臺中地檢署110 年度執字第3135號 臺中地檢署111 年度執字第3140號